【裁判字號】    92,上訴,1187
【裁判日期】    921230
【裁判案由】    違反毒品危害防制條例
【裁判全文】
臺灣高等法院高雄分院刑事判決                  九十二年度上訴字第一一八七號
    上  訴  人  台灣高雄地方法院檢察署檢察官
    被      告  甲○○
    指定辯護人  本院公設辯護人孫妙岑
右上訴人因被告違反毒品危害防制條例案件，不服臺灣高雄地方法院九十二年度訴字
第九四號中華民國九十二年四月二十八日第一審判決（起訴案號：臺灣高雄地方法院
檢察署九十一年度偵緝字第一四六六號），提起上訴，本院判決如左：
      主  文
上訴駁回。
      理  由
一、公訴意旨略以：被告甲○○意圖營利，基於販賣第二級毒品之概括犯意，連續於
    九十年五、六月間，在高雄縣甲仙鄉○區○○道路，以每包新台幣（下同）一千
    元之價格，分別販賣第二級毒品安非他命予葉秋志及王志忠各四至五次及二十餘
    次。因認被告涉犯毒品危害防制條例第四條第二項之販賣第二級毒品罪嫌。
二、公訴人認被告涉犯毒品危害防制條例第四條第二項之販賣第二級毒品罪嫌，係以
    證人葉秋志、王志忠之證述，資為論罪依據。惟訊據被告堅決否認有販賣第二級
    毒品安非他命犯行，辯稱其自八十八年九月間起，即未與王志忠、葉秋志聯絡，
    亦無販賣毒品予王志忠、葉秋志等語。
三、按犯罪事實應依證據認定之，無證據不得認定犯罪事實；又不能證明被告犯罪者
    ，應諭知無罪之判決，刑事訴訟法第一百五十四條第二項、第三百零一條第一項
    前段分別定有明文。再認定被告有罪之事實，應憑證據，如未能發現相當之證據
    ，或證據不足以證明，自不能以推測或擬制之方法，以為裁判之基礎；且認定犯
    罪事實所憑之證據，其為訴訟上之證明，須達於通常一般人均不致有所懷疑，而
    得確信其為真實之程度者，始得據為有罪之認定，倘其證明尚未達到此一程度而
    有合理之懷疑存在時，尚難為有罪之認定基礎；苟積極證據不足以為不利於被告
    事實之認定，即應為有利於被告之認定，更不必有何有利之證據（最高法院三十
    年上字第八一六號、四十年臺上字第八六號、七十六年臺上字第四九八六號判例
    參照）。
四、經查：
    (一)證人王志忠於原審證稱：「．．．九十年間到我被查獲的這段時間我較確定，
      前後請被告調毒品約十多次左右，我拿錢給被告，他都不收．．．」、「日期
      我忘記了，我也不確定是九十年或是八十八年」等語（見原審卷第三三、三四
      頁），是證人王志忠於原審並未證稱向被告購買第二級毒品安非他命之情。而
      證人王志忠於警詢及偵查中，固均證稱曾向被告購買第二級毒品安非他命多次
      ，交付地點在高雄縣甲仙鄉和安村山區等語（見警卷第十五頁、偵查三卷第三
      一頁），且證人王志忠於警詢及偵查中所證稱曾向被告購買第二級毒品安非他
      命多次一節，固無不一致情形。但犯毒品危害防制條例之罪，供出毒品來源，
      因而破獲者，得減輕其刑，該條例第十七條定有明文，則犯上開罪之人，如供
      出毒品之來源因而破獲者，因得藉以要求寬典減輕其刑，為擔保其所為不利於
      對向共犯之陳述之真實性，尤應有足以令人確信其陳述為真實之補強證據，而
      既無其他積極證據足資佐證被告有販賣第二級毒品安非他命予證人王志忠之行
      為，自不得遽以證人王志忠前後不符之證言，認定被告有販賣第二級毒品安非
      他命予王志忠之行為。再被告於原審固供稱於八十八年前有與王志忠互相提供
      第二級毒品安非他命施用等語（見原審卷第三四頁），但核與證人王志忠所證
      稱於年間有請被告調毒品，被告均未收錢之情不符，復無其他積極證據可資證
      明，亦無從認定被告有轉讓第二級毒品安非他命予王志忠之行為。
    (二)證人葉秋志於原審證稱：「．．．我的毒品係向『黑龜』買的，但是『黑龜』
      不是在庭的被告甲○○．．．警察拿甲○○之口卡片給我指認，我說有點像，
      但不是在庭的甲○○，我購買毒品的時候都有看到，確定不是在庭的被告甲○
      ○」等語（見原審卷第四八頁），是證人葉秋志於原審並未證稱向被告購買第
      二級毒品安非他命之情。另證人葉秋志於警詢及偵查中，固均證稱曾向被告購
      買第二級毒品安非他命四、五次，每次二千或三千元，交付地點在高雄縣甲仙
      鄉○○道路旁等語（見警卷第二０頁、偵查二卷第二六頁）。然證人葉秋志於
      警詢證稱：「（問：．．．如何聯絡？）．．．我請別人幫我聯絡的」等語（
      見警卷第二０頁），於偵查中證稱：「．．．我曾經聽王志忠說他所吸食的毒
      品都是向甲○○購買的」、「．．．他（指被告）有與我說他有施用毒品，也
      在賣毒品，所以我才會向他購買毒品」等語（見偵查二卷第二六頁反面），但
      證人葉秋志於原審審理中則證稱不知王志忠毒品來源等語（見原審卷第四八頁
      ），而證人王志忠於偵查中證稱：「．．．不記得是否有向葉秋志提到向甲○
      ○購買毒品的事情」等語（見偵查三卷第三一頁反面）。是證人葉秋志於警詢
      、偵查及原審審理中證述尚有不一致，且同前所述，犯毒品危害防制條例之罪
      之人，如供出毒品之來源因而破獲者，因得藉以要求寬典減輕其刑，為擔保其
      所為不利於對向共犯之陳述之真實性，尤應有足以令人確信其陳述為真實之補
      強證據，而既無其他積極證據足資佐證被告有販賣第二級毒品安非他命予證人
      葉秋志之行為，自不得遽以證人葉秋志前後不符之證言，認定被告有販賣第二
      級毒品安非他命予葉秋志之行為。
五、原審以不能證明被告犯罪，而諭知無罪之判決，核無不合。檢察官上訴意旨，仍
    執前詞，指摘原判決不當，為無理由，應予駁回。
據上論結，應依刑事訴訟法第三百六十八條，判決如主文。
本案經檢察官方娜蓉到庭執行職務。
中      華      民      國    九十二    年    十二      月    三十      日
                              臺灣高等法院高雄分院刑事第一庭
                                  審判長法官  曾永宗
                                        法官  邱永貴
                                        法官  郭玫利
右正本證明與原本無異。
檢察官如不服本判決應於收受本判決後十日內向本院提出上訴書狀，其未述上訴理
由者，並得於提起上訴後十日內向本院補提理由書狀（均須按他造當事人之人數附繕
本)「切勿逕送上級法院」。
                                      書記官  鄭靜芳
中    華    民    國      九十二      年      十二      月     三十   日


司法院資訊處製作；財團法人民間司法改革基金會備份。
